Minutes et répertoires du notaire André Louis Joseph Jules MENNESSON, 24 septembre 1919 - 31 décembre 1945 (étude XXXI)
Archives nationales (France)
- Minutes d'André Louis Joseph Jules MENNESSON, 24 septembre 1919 - 31 décembre 1945; MC/ET/XXXI/1573 - MC/ET/XXXI/1785
  - Minutes. 1935, novembre - décembre, novembre - décembre 1935; MC/ET/XXXI/1730
    - Délibération du conseil d'administration de la société "Blériot Aéronautique" concernant l'habilitation donnée à la société "Union corporative aéronautique" d'encaisser toutes sommes dues à la société "Blériot aéronautique" en vertu des marchés passés ou à passer avec l'État, le ministère de l'Air et toutes autres administrations publiques dépendant de l'État., 28 novembre 1935; MC/ET/XXXI/1730
      construction aéronautique; délibération
  - Minutes. 1936, janvier, janvier 1936; MC/ET/XXXI/1731
    - Délibération du conseil d'administration de la société "Blériot Aéronautique" consentant l'affectation hypothécaire au profit de l'État français (Trésor public) de la somme de 2 546 147 francs pour bénéfice de guerre, de plusieurs immeubles sis à Buc, Suresnes (annexes d'usine) et Saint-Cloud., 22 janvier 1936; MC/ET/XXXI/1731
      délibération; Buc (Yvelines); Saint-Cloud (Hauts-de-Seine); Suresnes (Hauts-de-Seine)
  - Minutes. 1936, février - mars, février - mars 1936; MC/ET/XXXI/1732
  - Minutes. 1936, avril, avril 1936; MC/ET/XXXI/1733
    Voir aussi MC/ET/XXXI/1734: liquidation et partage de la succession Langlois de Neuville (30 avril 1936).
  - Minute. 1936, 30 avril, 30 avril 1936; MC/ET/XXXI/1734; Minute volumineuse
    - Liquidation et partage de la communauté d'entre Maurice Louis Edmond Langlois de Neuville, propriétaire demeurant rue de la Baume, n°7, veuf non remarié de Charlotte Marie Louise Dancongnée., 30 avril 1936 - 27 octobre 1937; MC/ET/XXXI/1734
      Acte à la suite du 27 octobre 1937.
      liquidation; Langlois de Neuville, Maurice Louis Edmond; Dancongnée, Charlotte Marie Louise; La-Baume (rue de)
  - Minutes. 1936, mai - juin, mai - juin 1936; MC/ET/XXXI/1735
    - Délibération du conseil d'administration de la société "Blériot Aéronautique" au sujet de la cession du droit de construction, de vente, d'exploitation, de réparation et de l'utilisation en Grande-Bretagne et dans l'Empire britannique de différents modèles d'avions et d'hydravions., 3 juin 1936; MC/ET/XXXI/1735
      délibération; construction aéronautique; Royaume-Uni
  - Minutes. 1936, juillet - septembre, juillet - septembre 1936; MC/ET/XXXI/1736
    - Dépôt judiciaire du testament olographe de Louis Charles Joseph Blériot, en son vivant, ingénieur des Arts et Manufactures, commandeur de la Légion d'honneur, décédé en son domicile, boulevard Saint-Germain, n°288, le 1er août 1936., 3 août 1936; MC/ET/XXXI/1736
      ingénieur; chef d'entreprise; Blériot, Louis; Saint-Germain (boulevard); testament
  - Minutes. 1936, octobre, octobre 1936; MC/ET/XXXI/1737
    - Inventaire après décès de Louis Charles Joseph Blériot, en son vivant, ingénieur des Arts et Manufactures, époux en premières noces de Jeanne Alicia Védère, domicilié boulevard Saint-Germain, n°288., 5 octobre 1936; MC/ET/XXXI/1737
      inventaire après décès; Saint-Germain (boulevard); Blériot, Louis; Védère, Alicia; ingénieur; chef d'entreprise
    - Délibération du conseil d'administration de la société "Blériot Aéronautique" décidant d'affecter et hypothéquer au profit de la société "Union corporative aéronautique" une grande propriété industrielle à usage d'ateliers de construction d'aéroplanes à Suresnes., 29 octobre 1936; MC/ET/XXXI/1737
      délibération; construction aéronautique; Suresnes (Hauts-de-Seine)
  - Minutes. 1936, novembre, novembre 1936; MC/ET/XXXI/1738
  - Minutes. 1936, décembre, décembre 1936; MC/ET/XXXI/1739
  - Minutes. 1937, janvier - février, janvier - février 1937; MC/ET/XXXI/1740
    - Bail par la société "Foncière des Champs-Elysées", ayant son siège 144, avenue des Champs-Elysées, à la société "Les productions Charles Vanel" établie 67, avenue des Champs-Elysées, d'un bureau composé de trois pièces sur avenue, sise 27, 29, 31 et 33 avenue des Champs-Elysées et 24, rue de Marignan., 16 janvier 1937; MC/ET/XXXI/1740
      bail; Champs-Elysées (avenue des); Marignan (rue de); cinéma
  - Minutes. 1937, mars - mai, mars - mai 1937; MC/ET/XXXI/1741
    - Vente d'un fonds de commerce de pharmacie situé rue Valentin Haüy, n°15, par Louis Henri Coulon, pharmacien demeurant même adresse, à Pierre Jacques Marie Vertadier, pharmacien, demeurant à Poitiers, rue Victor Hugo, n°3., 31 mars - 1er juin 1937; MC/ET/XXXI/1741
      Actes à la suite jusqu'au 1er juin 1937 dont un dépôt de l'état des marchandises.
      acte de vente; Vertadier, Pierre; Coulon, Louis Henri; pharmacien; Valentin-Haüy (rue); Poitiers (Vienne)
  - Minutes. 1937, juin, juin 1937; MC/ET/XXXI/1742
    - Dépôt judiciaire du testament olographe de Louis Victor Jules Vierne, en son vivant, organiste de Notre-Dame de Paris, chevalier de la Légion d'honneur, décédé en son domicile rue Saint-Ferdinand, n°37, le 2 juin 1937., 4 juin - 26 novembre 1937; MC/ET/XXXI/1742
      Acte à la suite du 26 novembre 1937 (renonciation de legs).
      musicien; testament; Vierne, Louis; Saint-Ferdinand (rue); compositeur de musique
    - Bail par la société "Foncière des Champs-Elysées", ayant son siège 144, avenue des Champs-Elysées, à la société "Columbia-Films" établie rue du Colisée, n°40, de trois bureaux destinés à l'usage de commerce de films, se trouvant au troisième étage d'un immeuble sis au 27 à 33, avenue des Champs-Elysées et 24, rue de Marignan., 23 juin 1937; MC/ET/XXXI/1742
      Plan des bureaux annexé à l'acte.
  - Minutes. 1937, juillet - septembre, juillet - septembre 1937; MC/ET/XXXI/1743
    - Inventaire après décès de Louis Victor Jules Vierne, en son vivant, organiste de Notre-Dame de Paris, compositeur de musique, divorcé en premières noces et non remarié d'Arlette Taskin, domicilié et décédé le 2 juin 1937 au quatrième étage d'un appartement situé rue Saint-Ferdinand, n°37., 13 juillet 1937; MC/ET/XXXI/1743
      musicien; Vierne, Louis; Saint-Ferdinand (rue); inventaire après décès; compositeur de musique
    - Bail par la société "Foncière des Champs-Elysées", ayant son siège 144, avenue des Champs-Elysées, à la société "Les productions Fox Europa" établie avenue des Champs-Elysées, n°33, de la totalité des locaux constituant le cinquième étage d'un immeuble sis au 27 à 33, avenue des Champs-Elysées et 24-26, rue de Marignan., 23 juillet 1937; MC/ET/XXXI/1743
    - Bail par la société "Foncière des Champs-Elysées", ayant son siège 144 avenue des Champs-Elysées, à la "Société française cinématographique Cosmorama" établie avenue des Champs-Elysées, n°31, d'un ensemble de bureaux se trouvant au quatrième étage d'un immeuble sis au 31, avenue des Champs-Elysées et 24, rue de Marignan., 23 juillet 1937; MC/ET/XXXI/1743
      Plan des bureaux avec salle de projection annexé à l'acte; acte à la suite du 18 janvier 1938 (constatation de réalisations de condition suspensive).
    - Procès-verbal de délibération du conseil d'administration de la société "Blériot Aéronautique" en vue de déléguer à l'un de ses représentant, le pouvoir de recevoir du Trésor public le montant de toutes indemnités d'expropriation ou de nationalisation dues à la société., 27 juillet 1937; MC/ET/XXXI/1743
      délibération; construction aéronautique
    - Bail par la société "Foncière des Champs-Elysées", ayant son siège 144 avenue des Champs-Elysées, à la société "Universal Film" établie square Trudaine, n°2, d'un ensemble de bureaux nécessaires à la direction administrative de ses affaires de cinéma et autres opérations commerciales, se trouvant au premier et troisième étages d'un immeuble sis 33, avenue des Champs-Elysées et 24-26, rue de Marignan., 25 août 1937; MC/ET/XXXI/1743
      Plan des bureaux avec salle de projection annexé à l'acte.
  - Minutes. 1937, octobre - novembre, octobre - novembre 1937; MC/ET/XXXI/1744
  - Minutes. 1937, décembre, décembre 1937; MC/ET/XXXI/1745
  - Minutes. 1938, janvier, janvier 1938; MC/ET/XXXI/1746
  - Minutes. 1938, février - mars, février - mars 1938; MC/ET/XXXI/1747
  - Minutes. 1938, avril - mai, avril - mai 1938; MC/ET/XXXI/1748
  - Minutes. 1938, juin - août, juin - août 1938; MC/ET/XXXI/1749
  - Minutes. 1938, septembre - octobre, septembre - octobre 1938; MC/ET/XXXI/1750
  - Minutes. 1938, novembre - décembre, novembre - décembre 1938; MC/ET/XXXI/1751
  - Minutes. 1939, janvier - février, janvier - février 1939; MC/ET/XXXI/1752
  - Minutes. 1939, mars - avril, mars - avril 1939; MC/ET/XXXI/1753
  - Minutes. 1939, mai - juin, mai - juin 1939; MC/ET/XXXI/1754
  - Minutes. 1939, juillet, juillet 1939; MC/ET/XXXI/1755
  - Minutes. 1939, août - octobre, août - octobre 1939; MC/ET/XXXI/1756
  - Minutes. 1939, novembre - décembre, novembre - décembre 1939; MC/ET/XXXI/1757
  - Minutes. 1940, janvier - mars, janvier - mars 1940; MC/ET/XXXI/1758
  - Minutes. 1940, avril - septembre, avril - septembre 1940; MC/ET/XXXI/1759
    - Testament authentique de Maurice Jules Bunau-Varilla, propriétaire, demeurant avenue du Président Wilson, n°22., 19 septembre 1940; MC/ET/XXXI/1759
      Testament dicté en présence de quatre témoins, clercs de différentes études parisiennes, réunis dans un cabinet sis 6, boulevard Poissonnière, siège du quotidien "Le Matin", propriété de M. Bunau-Varilla.
      Date de création de la notice: 2021 (F. Chancerel)
      Bunau-Varilla, Maurice; Président-Wilson (avenue du); testament; Poissonnière (boulevard)
  - Minutes. 1940, octobre - décembre, octobre - décembre 1940; MC/ET/XXXI/1760
  - Minutes. 1941, janvier - mars, janvier - mars 1941; MC/ET/XXXI/1761
  - Minutes. 1941, avril - mai, avril - mai 1941; MC/ET/XXXI/1762
  - Minutes. 1941, juin - juillet, juin - juillet 1941; MC/ET/XXXI/1763
    - Cession d'actions de la "Société d'exploitation du gazauto (S.E.G.)", par le docteur Heinrich Morr, juriste demeurant à Berlin, désigné commissaire-gérant chargé de liquider les 760 actions détenues par plusieurs personnes ou sociétés juives au profit de Louis Libault, industriel demeurant à Plagny (Nièvre)., 20 juin 1941; MC/ET/XXXI/1763
      Liste des personnes et sociétés visées par la spoliation dans le cours de l'acte.
      cession; bien juif; hydrocarbure; Morr, Heinrich; Libault, Louis; juriste; chef d'entreprise
    - Cession d'actions de la "Société nationale pour la distribution des carburants forestiers et la diffusion des véhicules à gazogène", par le docteur Heinrich Morr, juriste demeurant à Berlin, désigné commissaire-gérant chargé de liquider les 2 440 actions détenues par plusieurs personnes ou sociétés juives domiciliées en zone libre, au profit de Louis Libault, industriel demeurant à Plagny (Nièvre)., 20 juin 1941; MC/ET/XXXI/1763
    - Déclaration de souscription et de versement avec dépôt des statuts par Joseph Henri Cuvelier, industriel agissant au nom de la société "Eternit", de la "Société minière de l'amiante" ayant pour objet la recherche, l'étude, l'exploitation ou l'extraction de gisements d'amiante en France et dans les colonies., 1er décembre 1941 - 5 octobre 1945; MC/ET/XXXI/1763
      Actes à la suite jusqu'au 5 octobre 1945 (dépôt de pièces); le siège de la société est fixé 14, rue Henner. En annexe, devis général pour des travaux d'aménagements à faire dans la mine de Canari (Haute-Corse).
      statuts; acte de société; industrie extractive; amiante; Canari (Haute-Corse); Henner (rue)
  - Minutes. 1941, août - octobre, août - octobre 1941; MC/ET/XXXI/1764
  - Minutes. 1941, novembre - décembre, novembre - décembre 1941; MC/ET/XXXI/1765
    - Vente par un administrateur provisoire d'un fonds de commerce connu sous le nom "Cuirs et Crépins" exploité rue de Vanves, n°59 et 61 appartenant à Hersen Dilberman, négociant demeurant à Nanterre 5, boulevard du Midi, de confession juive., 1er décembre 1941 - 28 mai 1942; MC/ET/XXXI/1765
      Actes à la suite jusqu'au 28 mai 1942 (réalisation et vente complémentaire).
      commerçant; acte de vente; bien juif; Dilberman, Hersen; négociant; Nanterre (Hauts-de-Seine); Vanves (rue de)
  - Minutes. 1942, janvier - février, janvier - février 1942; MC/ET/XXXI/1766
  - Minutes. 1942, mars - mai, mars - mai 1942; MC/ET/XXXI/1767
  - Minutes. 1942, juin - septembre, juin - septembre 1942; MC/ET/XXXI/1768
    - Vente sous condition suspensive par un administrateur provisoire, d'un fonds de commerce de miroiterie exploité 35, cours de Vincennes et appartenant à la société "J. Aslan et M. Souvé", gérants de confession juive, au profit d'Arthur Gilbert Dubarle, miroitier demeurant rue de Torcy, n°4., 13 octobre 1942 - 12 août 1943; MC/ET/XXXI/1768
      Acte à la suite du 12 août 1943 (réalisation).
      commerçant; acte de vente; bien juif; Vincennes (cours de); Torcy (rue de); Dubarle, Arthur Gilbert; miroitier
    - Vente sous condition suspensive par un administrateur provisoire, d'un immeuble sis rue Sainte-Isaure, n°20, à l'angle de la rue Versigny, appartenant à Pierre, André et Maxime Haas, de confession juive, au profit de Jean Fernand Petard, marchand boucher demeurant rue Saint-Ferdinand, n°37., 15 octobre 1942 - 29 mars 1943; MC/ET/XXXI/1768
      Acte à la suite du 29 mars 1943 (réalisation).
      commerçant; acte de vente; bien juif; Versigny (rue); Saint-Ferdinand (rue); Sainte-Isaure (rue); Haas, Pierre; Haas, André; Haas, Maxime; Petard, Jean Fernand; boucher
    - Vente sous condition suspensive par un administrateur provisoire, d'un immeuble sis rue Versigny,n°5, appartenant à Pierre, André et Maxime Haas, de confession juive, au profit de Jean Fernand Petard, marchand boucher demeurant rue Saint-Ferdinand, n°37., 15 octobre 1942 - 29 mars 1943; MC/ET/XXXI/1768
      commerçant; boucher; acte de vente; bien juif; Haas, Pierre; Haas, André; Haas, Maxime; Petard, Jean Fernand; Versigny (rue); Saint-Ferdinand (rue)
  - Minutes. 1942, octobre - décembre, octobre - décembre 1942; MC/ET/XXXI/1769
  - Minutes. 1943, janvier - février, janvier - février 1943; MC/ET/XXXI/1770
  - Minutes. 1943, mars - avril, mars - avril 1943; MC/ET/XXXI/1771
  - Minutes. 1943, mai - juin, mai - juin 1943; MC/ET/XXXI/1772
  - Minutes. 1943, juillet - septembre, juillet - septembre 1943; MC/ET/XXXI/1773
    - Vente sous condition suspensive par un administrateur provisoire, d'un fonds de commerce de lingerie, trousseaux, layette et bonneterie connu sous le nom "Au ruban bleu" exploité rue du Faubourg Saint-Honoré, n°190, par Suzanne Weill, épouse de Jean Lehmann, et Flore Vergueme, épouse de Pierre Lehmann, de confession juive, au profit de François Joseph Marie Rouge, négociant demeurant rue de la Cure, n°14., 3 juillet 1943 - 14 avril 1944; MC/ET/XXXI/1773
      Actes à la suite jusqu'au 14 avril 1944 (cession additionnelle de bail, réalisation).
      acte de vente; bien juif; négociant; Faubourg-Saint-Honoré (rue du); Lehmann, Suzanne; Lehmann, Flore
  - Minutes. 1943, 1er octobre - 15 novembre, 1er octobre - 15 novembre 1943; MC/ET/XXXI/1774
  - Minutes. 1943, 16 novembre - 31 décembre, 16 novembre - 31 décembre 1943; MC/ET/XXXI/1775
  - Minutes. 1944, janvier - mars, janvier - mars 1944; MC/ET/XXXI/1776
  - Minutes. 1944, avril - mai, avril - mai 1944; MC/ET/XXXI/1777
    - Vente sous condition suspensive par un administrateur provisoire, d'un terrain sis à Issy-les-Moulineaux, rue Ernest Renan, n°21, dépendant de la communauté existant entre Moïse Picard, négociant en meubles et Germaine Hélène Piquard, sans profession son épouse, domiciliés 86 bis, rue Ernest Renan, ainsi que d'Alcan Picard, marchand de meubles, demeurant 120 bis, rue d'Alésia à Paris au profit de la société "Paix et Cie"., 26 avril - 19 août 1944; MC/ET/XXXI/1777
      Acte à la suite du 19 août (réalisation).
      négociant; acte de vente; bien juif; Issy-les-Moulineaux (Hauts-de-Seine); Picard, Moïse; Picard, Alcan; négociant
  - Minutes. 1944, juin - juillet, juin - juillet 1944; MC/ET/XXXI/1778
  - Minutes. 1944, août - octobre, août - octobre 1944; MC/ET/XXXI/1779
    - Inventaire après décès de Maurice Jules Bunau-Varilla, en son vivant, propriétaire, époux en premières noces de Sophie Dorothée de Brunhoff, demeurant dans son hôtel particulier situé avenue du Président Wilson, n°22., 27 octobre 1944; MC/ET/XXXI/1779
      Prisée en particulier des nombreuses oeuvres d'art (tableaux et sculptures) conservées au domicile du défunt et dans sa résidence d'été (château de Launay, Essonne).
      inventaire après décès; Bunau-Varilla, Maurice; Brunhoff, Sophie de; Président-Wilson (avenue du); Orsay (Essonne)
  - Minutes. 1944, novembre - décembre, novembre - décembre 1944; MC/ET/XXXI/1780
  - Minutes. 1945, janvier - février, janvier - février 1945; MC/ET/XXXI/1781
  - Minutes. 1945, mars - mai, mars - mai 1945; MC/ET/XXXI/1782
  - Minutes. 1945, juin - août, juin - août 1945; MC/ET/XXXI/1783
  - Minutes. 1945, septembre - octobre, septembre - octobre 1945; MC/ET/XXXI/1784
  - Minutes. 1945, novembre - décembre, novembre - décembre 1945; MC/ET/XXXI/1785
- Répertoires d'André Louis Joseph Jules MENNESSON, 31 mai 1913 - 5 octobre 1944; MC/RE/XXXI/28 - MC/RE/XXXI/30
  Attention:
  Le répertoire postérieur au 5 octobre 1944 s'étend au-delà de 1945 et n'a pas été versé aux Archives nationales, seules des copies des images sont consultables dans l'inventaire "Images des répertoires du notaire Louis Joseph Jules Mennesson".
  - Répertoire. 1913, 31 mai - 1929, 9 juillet, 31 mai 1913 - 9 juillet 1929; MC/RE/XXXI/28
    Répertoire des notaires Louis Joseph Léon Vingtain (31 mai 1913 - 23 septembre 1919) et André Louis Joseph Jules Mennesson (24 septembre 1919 - 9 juillet 1929).
    Informations concernant le classement et la cotation:
    Le niveau inférieur de description, quand il existe, correspond aux mentions d'actes contenues dans le répertoire. Parmi celles-ci, certaines peuvent y être décrites, de manière plus ou moins détaillée. Pour consulter l'acte proprement dit, il convient de rechercher la cote au niveau des articles (registre ou liasse) des minutes du notaire (cote de type 'MC/ET').
  - Répertoire. 1929, 10 juillet - 1936, 8 juin, 10 juillet 1929 - 8 juin 1936; MC/RE/XXXI/29
  - Répertoire. 1936, 9 juin - 1944, 5 octobre, 9 juin 1936 - 5 octobre 1944; MC/RE/XXXI/30